【裁判字號】    97,易,3189
【裁判日期】    971225
【裁判案由】    竊盜
【裁判全文】
臺灣板橋地方法院刑事判決              97年度易字第3189號
公  訴  人  臺灣板橋地方法院檢察署檢察官
被      告  丙○○
                    （另案於臺灣臺北監獄臺北分監執行中）
            乙○○
                    （另案於臺灣臺北監獄臺北分監執行中）
上列被告因竊盜等案件，經檢察官提起公訴（97年度偵字第2402
5 號），本院於準備程序進行中，被告就被訴之事實為有罪之陳
述，經告知被告簡式審判程序之旨，並聽取當事人之意見後，裁
定進行簡式審判程序，判決如下：
   主  文
丙○○犯如附表所示之罪，各處如附表所示之刑，暨如附表所示
易科罰金之折算標準。應執行拘役壹佰拾伍日，如易科罰金，以
新臺幣壹仟元折算壹日。
乙○○犯如附表所示之罪，各處如附表所示之刑，暨如附表所示
易科罰金之折算標準。應執行拘役玖拾日，如易科罰金，以新臺
幣壹仟元折算壹日。
    事  實
一、丙○○前於民國97年間因違反毒品危害防制條例案件，經本
    院於同年2 月22日以97年度簡字第975 號判處有期徒刑3 月
    ，於同年3 月31日確定，又於同年間復因違反前開條例案件
    ，經本院於同年6 月18日以97年度易字第1820號判處有期徒
    刑4 月，於同年9 月17日撤回本院97年度簡上字第950 號上
    訴確定，另於同年間因違反上揭條例案件，經本院於同年8
    月19日以97年度易字第1862號判處有期徒刑4 月，於同年9
    月24日撤回臺灣高等法院97年度上易字第2335號上訴確定，
    再於同年間因竊盜案件，經本院判處有期徒刑7 月及拘役11
    9 日，於同年12月12日確定，前述各案接續執行，現於臺灣
    臺北監獄臺北分監執行中。乙○○前於97年間因違反毒品危
    害防制條例案件，經本院於同年5 月21日以97年度簡字第32
    89號判處有期徒刑2 月，於同年6 月16日確定，復於同年間
    因違反前開條例案件，經本院於同年7 月23日以97年度訴字
    第2657號判處有期徒刑10月，於同年8 月20日確定，而於同
    年間因竊盜案件，經本院於同年7 月22日以97年度簡字第58
    43號判處有期徒刑3 月，於同年8 月21日確定，3 案更定其
    刑為有期徒刑1年2月，現於臺灣臺北監獄臺北分監執行中。
二、丙○○與乙○○共同基於意圖為自己不法所有之犯意聯絡，
    於附表編號1 、5 所示時、地，共同徒手竊得如附表編號1
    、5 所示之物（丙○○就附表編號5 部分所涉竊盜犯行部分
    ，業經本院於97年9 月18日以97年度易字第1624號審結，於
    同年12月12日確定，此部分非屬起訴範圍）；又丙○○另基
    於意圖為自己不法所有之犯意，於附表編號2 至4 所示時、
    地，徒手竊得如附表編號2 至4 所示之物。案經辛○○、甲○○、戊○○訴由臺北縣政府警察局中和月分局報請臺灣板
    橋地方法院檢察署偵查起訴。
    理  由
一、程序部分：按除被告所犯為死刑、無期徒刑、最輕本刑為三
    年以上有期徒刑之罪或高等法院管轄第一審案件者外，於第
    一次審判期日前之準備程序進行中，被告先就被訴事實為有
    罪之陳述時，審判長得告知被告簡式審判程序之旨，並聽取
    當事人、代理人、辯護人及輔佐人之意見後，裁定進行簡式
    審判程序，刑事訴訟法第273 條之1 第1 項定有明文。經核
    ，本件被告丙○○、乙○○所犯係死刑、無期徒刑、最輕本
    刑為三年以上有期徒刑以外之罪，其於準備程序中就被訴事
    實為有罪之陳述，經法官告知簡式審判程序之旨，並聽取公
    訴人、被告之意見後，本院爰依首揭規定，裁定進行簡式審
    日確定判程序，合先敘明。
二、訊據被告等迭於警詢、偵查及本院審理時，均坦承上揭犯罪
    事實不諱，核與告訴人辛○○、甲○○及戊○○於警詢中指
    訴之情節，均相符合，另有指認照片、監視錄影帶翻拍照片
    等附卷可據，是被告等之前開自白，應均合於事實，皆可資
    信取。至被告丙○○辯稱：其於為警通知接受詢問時，係主
    動告知其實施本件各節，是與自首要件相符等語。按自首係
    對未發覺之罪投案而受裁判為要件，如案已發覺，則被告縱
    有投案陳述自己犯罪之事實，亦祇可謂為自白，不能認為自
    首，最高法院26年上字第484 號判例意旨可資參照。查本件
    警方係於附表編號4 告訴人戊○○報案，並提供伊店內監視
    錄影畫面，供警方確認犯嫌，經承辦警員庚○○、丁○○查
    悉係渠等轄區內之慣竊即被告等，並進而至轄區○○路咖啡
    店調查有無類似遭竊情事，於調查過程中，附表編號1 、3
    、5 告訴人辛○○於警方提供上開監視錄影畫面翻拍照片後
    ，即明確指認被告丙○○係其一竊嫌，附表編號2 告訴人甲○○則經警主動詢問店內有無竊案發生後，亦提供錄影畫面
    供警觀看，警方更確定其一竊嫌影像為被告丙○○無誤，是
    於97年4 月15日通知被告丙○○到案接受調查，被告丙○○
    復供承上情等節，業據證人庚○○、丁○○於本院審理時結
    證綦詳（參見本院卷97年12月11日審判筆錄第2 頁至第7 頁
    ），準此以觀，被告丙○○固於警詢中供述自己之犯罪事實
    ，然該等犯行已為警方所發覺，故而，被告丙○○上揭供述
    ，祗可謂自白，而與自首之要件未洽，附此敘明。綜上所見
    ，本件事證業臻明確，被告等犯行洵足認定，均應依法論科
    。
三、核被告等所為，均係犯刑法第320 條第1 項之竊盜罪。又其
    等共同實施附表編號1 、5 竊行，彼此有犯意聯絡，並各有
    行為分擔，是均為共同正犯。其等各犯如附表所示各竊盜犯
    行，犯意各別，且行為互殊，自應分別予以分論併罰。本院
    審酌被告等各有前述犯罪紀錄，有臺灣高等法院被告前案紀
    錄表在卷可徵，是其等素行均非良好，另盱衡其等犯罪動機
    、手段、目的、造成告訴人等財產損失程度及犯罪後坦承犯
    行等一切情狀，茲各量處如主文所示之刑，暨諭知易科罰金
    之折算標準，及分別定其應執行之刑，暨諭知易科罰金之折
    算標準。
據上論斷，應依刑事訴訟法第273 條之1 第1 項、第299 條第1
項前段，刑法第28條、第320 條第1 項、第51條第6 款、第41條
第1 項前段，刑法施行法第1 條之1 ，判決如主文。
本案經檢察官黃佳權到庭執行職務。
中    華    民    國    97    年    12    月    25    日
                    刑事第一庭  法  官  朱敏賢
上列正本證明與原本無異。
如不服本判決，應於判決送達後10日內敘明上訴理由，向本院提
出上訴狀 (應附繕本) ，上訴於臺灣高等法院。其未敘述上訴理
由者，應於上訴期間屆滿後20日內向本院補提理由書「切勿逕送
上級法院」。
                                書記官  李郁禎
中    華    民    國    97    年    12    月    26    日
附表：
 ┌─┬──────┬────────┬───┬────────┬───┬─────┬───────┐
 │編│犯罪時間    │犯罪地點        │行為人│竊得財物        │被害人│宣告刑    │備註          │
 │號│            │                │      │                │      │          │              │
 ├─┼──────┼────────┼───┼────────┼───┼─────┼───────┤
 │ 1│97年2 月27日│臺北縣中和市中山│丙○○│22吋電腦液晶螢幕│辛○○│丙○○、李│              │
 │  │凌晨1 時30分│路3 段175 號「網│乙○○│1 台            │      │宏傑共同竊│              │
 │  │許          │腳網路咖啡店」漢│      │                │      │盜，各處拘│              │
 │  │            │東店            │      │                │      │役伍拾日，│              │
 │  │            │                │      │                │      │如易科罰金│              │
 │  │            │                │      │                │      │，均以新臺│              │
 │  │            │                │      │                │      │幣壹仟元折│              │
 │  │            │                │      │                │      │算壹日。  │              │
 ├─┼──────┼────────┼───┼────────┼───┼─────┼───────┤
 │ 2│97年3 月11日│臺北縣中和市景平│丙○○│電腦液晶螢幕2 台│甲○○│丙○○竊盜│              │
 │  │上午6 時30分│路756 號2 樓「金│      │                │      │，處拘役伍│              │
 │  │許          │世紀網路咖啡店」│      │                │      │拾日，如易│              │
 │  │            │                │      │                │      │科罰金，以│              │
 │  │            │                │      │                │      │新臺幣壹仟│              │
 │  │            │                │      │                │      │元折算壹日│              │
 │  │            │                │      │                │      │。        │              │
 ├─┼──────┼────────┼───┼────────┼───┼─────┼───────┤
 │ 3│97年3 月13日│臺北縣中和市圓通│丙○○│19吋電腦液晶螢幕│辛○○│丙○○竊盜│              │
 │  │凌晨4 時14分│路233 號2 樓「網│      │2 台            │      │，處拘役肆│              │
 │  │許          │腳網路咖啡店」圓│      │                │      │拾日，如易│              │
 │  │            │通店            │      │                │      │科罰金，以│              │
 │  │            │                │      │                │      │新臺幣壹仟│              │
 │  │            │                │      │                │      │元折算壹日│              │
 │  │            │                │      │                │      │。        │              │
 ├─┼──────┼────────┼───┼────────┼───┼─────┼───────┤
 │ 4│97年3 月14日│臺北縣中和市中和│丙○○│電腦主機1 台、電│戊○○│丙○○竊盜│              │
 │  │下午5 時51分│路35號6 樓「概念│      │腦液晶螢幕1 台  │      │，處拘役伍│              │
 │  │許          │館網路咖啡店」  │      │                │      │拾日，如易│              │
 │  │            │                │      │                │      │科罰金，以│              │
 │  │            │                │      │                │      │新臺幣壹仟│              │
 │  │            │                │      │                │      │元折算壹日│              │
 │  │            │                │      │                │      │。        │              │
 ├─┼──────┼────────┼───┼────────┼───┼─────┼───────┤
 │ 5│97年3 月24日│臺北縣板橋市（起│丙○○│17吋電腦液晶螢幕│辛○○│乙○○共同│丙○○部分，業│
 │  │上午7 時50分│訴書誤載為中和市│乙○○│8 台            │己○○│竊盜，處拘│經本院於97年9 │
 │  │許          │）中山路2 段375 │      │                │      │役伍拾伍日│月18日以97年度│
 │  │            │號「網腳網路咖啡│      │                │      │，如易科罰│易字第1624號審│
 │  │            │店」中山店      │      │                │      │金，以新臺│結，於同年12月│
 │  │            │                │      │                │      │幣壹仟元折│12日確定      │
 │  │            │                │      │                │      │算壹日。  │              │
 └─┴──────┴────────┴───┴────────┴───┴─────┴───────┘


司法院資訊處製作；財團法人民間司法改革基金會備份。
